臺灣高雄地方法院刑事判決　　　　　　　　　　　　　九十一年度訴字第一五四號
　　公　訴　人　臺灣高雄地方法院檢察署檢察官
　　被　　　告　丙○○
右列被告因偽造文書等案件，經檢察官提起公訴（九十年度偵字第一八六九六號），
本院判決如左：
    主  文
丙○○無罪。
    理  由
一、公訴意旨略以：被告丙○○於民國八十七年八月間，向案外人丁○○租用高雄市
    左營區○○○路九０一巷六號二十一樓之三房屋時，擅自取得案外人丁○○前買
    賣股票所持有置於該屋內之被害人乙○○、甲○○二人身分證影本各乙件，未經
    允許，竟偽以被害人乙○○、甲○○二人名義，向臺新銀行申請五四０六─四一
    ００─０三一─六六０七號、四五七九─六一００─０五五三─一四０四號信用
    卡後，自八十七年八月二十五日起至同年九月三日止，基於概括犯意，連續持該
    二枚信用卡，在前開民族一路處，以向案外人丁○○借用之允揚企業社刷卡機各
    刷卡三次、一次，並偽簽帳單，金額分別為新台幣（下同）四萬二千七百元、四
    萬六千五百元、一萬六千七百元、四萬二千元，而向聯合信用卡中心詐得前開金
    額。被告復於八十七年八月二十五日持前開被害人乙○○之信用卡在ＴＩＡＮ
    ＴＩＡＮ  ＧＡＳ  ＳＴＡＴＩＯＮ等商店刷卡購買汽油等物三次，金額分別為
    七百元、五千五百八十四元、一千八百二十四元，另於同年九月三日持前開被害
    人甲○○之信用卡在ＤＵＮＧＪＩＮＧ商店刷卡購物一千九百元，偽簽被害人乙○○、甲○○之名，致生損害於乙○○、甲○○，因認被告涉有連續行使偽造私
    文書、詐欺等罪嫌云云。
二、按犯罪事實應依證據認定之，無證據不得推定其犯罪事實；不能證明被告犯罪者
    ，應諭知無罪之判決，刑事訴訟法第一百五十四條、第三百零一條第一項定有明
    文。又按被告之自白為證據之一種，須非基於強暴、脅迫、利誘、詐欺或其他不
    正之方法，且與事實相符者，方得採為證據，故被告雖經自白，仍應調查其他必
    要之證據，以察其與事實是否相符，苟無法證明其與事實相符，根本即失其證據
    之證明力，不得採為判斷事實之根據，最高法院亦四十六年度臺上字第八０九號
    判例足資參照。
三、公訴人認為被告涉犯有前開罪嫌，無非係以被告於偵查中之自白核與證人丁○○
    於本院八十九年度訴緝字第一二五號案件審理時之供述相符，並有臺新銀行信用
    卡申請書影本二件，信用卡簽帳單影本八件，為其論罪依據。訊據被告堅決否認
    有何行使偽造私文書、詐欺之犯行，辯稱：我於八十七年八月三十一日至同年九
    月十五日，因毒品案件於臺灣高雄看守所執行觀察勒戒處分，不可能出來冒刷信
    用卡，我與丁○○是在監獄認識，丁○○拜託我替他頂罪，叫我出庭向法官作證
    我就是「阿三」，並允諾每月支付八千元予我母親，所以我才會出面承認上開犯
    行，實際上我沒有向丁○○租房子，也沒有冒用乙○○、甲○○名義去申請信用
    卡來刷等語。
四、經查：被告於八十七年間因涉嫌施用毒品，經臺灣高雄地方法院檢察署檢察官於
    八十七年八月三十一日，依本院八十七年毒聲字第一六九四裁定，將被告送臺灣
    高雄看守所附設勒戒處所施以觀察勒戒，嗣於同年九月十五日，以認無繼續施用
    傾向為由，將被告釋放乙情，有本院法務部在監在押資料表、臺灣高雄地方法院
    檢察署檢察官觀察勒戒處分執行指揮書、臺灣高雄看守所釋放觀察勒戒人通知各
    乙份存卷足參，且經本院依職權調閱臺灣高雄地方法院檢察署八十七年度偵字第
    九六三一號偵查卷宗查核屬實，是被告於八十七年八月三十一日起至同年九月十
    五日止，係在臺灣高雄看守所執行觀察勒戒中，並無可能持被害人乙○○、甲○○之信用卡至特約商店刷卡消費。又訊之證人丁○○到庭結證稱：我於八十九年
    間因涉犯偽造文書等罪經法院審理，審理期間因另案在監服刑認識被告。我在偽
    造文書案件中向法官說是「阿三」所為，法官要我找出「阿三」，我找不到，遂
    與被告約好由被告出面作證說他就是「阿三」，我每月再匯八千元給被告家人。
    於八十九年十月二十四日偽造文書案件開庭時，我還在考慮，所以沒指認阿三名
    叫丙○○，後來我出獄後工作有經濟收入，所以才在八十九年十二月六日開庭時
    ，向法官說「阿三」就是丙○○，並告訴法官說丙○○有毒品前科，法官就調丙○○的口卡給我指認，但我都認不出來，便再向法官說「阿三」正在坐牢。被告
    於該案件九十年四月三十日審理時所證述之內容都是我教他說的（見本院九十一
    年二月二十二日訊問筆錄）等語明確，佐以被告於八十九年十月十一日起至同年
    十一月八日止在臺灣高雄監獄高雄分監因案執行，證人丁○○於八十九年十月二
    日起至同年月二十二日止亦在上開監獄執行拘役，有本院法務部在監在押資料存
    卷可參，且證人丁○○於本院八十九年度訴緝字第一二五號被訴偽造文書案件審
    理中，雖自始即稱本案係一名綽號「阿三」之男子所為，然卻遲至八十九年十二
    月六日調查程序時，方首度供出「阿三」名叫丙○○，並在九十年一月十七日調
    查時，向法官表示丙○○本人正在服刑中等情，亦據本院依職權調閱本院八十九
    年訴緝字第一二五號刑事卷證查核屬實，從而被告並無冒用被害人證件申請信用
    卡並持以盜刷之行為，其於偵查中自白有偽造文書之犯行云云，顯與事實不符，
    為無足取。公訴人所舉之證據僅能證明被害人之信用卡有被冒刷之情事，並不足
    以證明確係被告所為。此外，本院復查無其證據，足資認定被告確有偽造文書、
    詐欺等犯行，揆諸首揭法條規定，自應諭知被告無罪之判決。
五、至被告可能涉嫌偽證、頂替之罪嫌，應由公訴人另行偵辦，附此敘明。
據上論斷，應依刑事訴訟法第三百零一條第一項，判決如主文。
中      華      民      國      九十一      年      三    月    二十五  日
                                  臺灣高雄地方法院刑事第四庭
          審判長法官    黃建榮
                                              法官    盧怡秀
                                              法官    莊珮君
右正本證明與原本無異。
如不服本判決，應於判決送達後十日內，向本院提出上訴狀。
                                            書記官    王高山
中    華    民    國      九十一      年      三      月      二十五    日
